【裁判字號】    94,易,1018
【裁判日期】    950710
【裁判案由】    竊盜
【裁判全文】
臺灣士林地方法院刑事判決              94年度易字第1018號
公  訴  人  臺灣士林地方法院檢察署檢察官
被      告  丙○○
被      告  丁○○
上列被告因竊盜案件，經檢察官提起公訴（94年度偵字第1506號
）及移送併案審理（臺灣板橋地方法院檢察署95年度偵字第1461
號），本院判決如下：
    主  文
丙○○連續攜帶兇器竊盜，累犯，處有期徒刑壹年。扣案附表一
所示之工具均沒收。
丁○○幫助攜帶兇器竊盜，累犯，處有期徒刑肆月，如易科罰金
以銀元參佰元即新臺幣玖佰元折算壹日。
    事  實
一、丙○○前於民國88年間，因侵占案件，經臺灣板橋地方法院
    判處有期徒刑7 月，上訴後，於89年6 月28日經臺灣高等法
    院以89年上易字第1986號判決駁回上訴確定，於90年6 月1
    日縮短刑期執行完畢出監。又因竊盜案件，於92年7 月4日
    經臺灣板橋地方法院以92年易字第1284號判決處有期徒刑4
    月，如易科罰金以300 元折算1 日確定，於93年10月9 日執
    行完畢出監。再因贓物及偽造文書案件，於93年9 月21日經
    臺灣板橋地方法院以93年度易緝字第112 號判決處有期徒刑
    4 月，如易科罰金以300 元折算1 日確定，前二者經聲請定
    應執行刑結果，應執行有期徒刑7 月，如易科罰金以300 元
    折算1 日，於94年4 月29日入監執行，並於94年7 月28日縮
    刑期滿執行完畢。丁○○前有多次違反麻醉藥品管理條例、
    賭博、肅清煙毒條例之論罪科刑紀錄，最近一次因違反毒品
    危害防制條例案件，於90年1 月5 日經本院以89年度易字第
    702 號判決處有期徒刑5 月，如易科罰金以300 元折算1 日
    確定，於90年9 月6 日易科罰金執行完畢。
二、丙○○基於意圖為自己不法所有之概括犯意，先後為以下之
    竊盜犯行：
  (一)於94年1 月16日晚間，在臺北縣三重市兩處不詳地點，先後
    以其所有客觀上足以對於人之生命、身體構成威脅之T 字扳
    手，損壞不詳之人所有車輛之車門後（毀損部分未據告訴）
    ，再以破壞剪將電纜剪斷，並將螺絲取下之方式，竊得上開
    不詳之人所有之BOSCH 廠牌福斯T4型行車電腦、TOYOTA廠牌
    行車電腦（編號0000000000號）、TOYOTA ABS廠牌行車電腦
    （編號0000000000號）與TOYOTA廠牌中控開關各1 組。
  (二)丙○○於94年1 月17日中午12時許，以藍色背包攜帶附表一
    所示之工具，在臺北市士林區○○○路○ 段附近，乘F3-548
    7 號自用小客車車主乙○○未將車門上鎖之機，以其自備之
    鑰匙插入上開汽車電門後發動離去，並將上揭竊得之BOSCH
    廠牌福斯T4型行車電腦、TOYOTA廠牌行車電腦（編號000000
    0000000000）、TOYOTA ABS廠牌行車電腦（編號0000000000
    號）與TOYOTA 廠牌中控開關各1 組，置放在F3-5487號自用
    小客車後座上。
  (三)丙○○於竊得F3-5487 號自小客車後，乃於同日下午近1 時
    許，駕駛F3-5487 號自小客車至丁○○住處搭載丁○○外出
    ，途中則改由丁○○駕駛。至同日下午3 時15分許，2 人途
    經臺北縣淡水鎮○○路151 號時，丙○○見路旁停放日常為
    戊○○使用之車牌號碼EY-5950 號自用小客車（車主：賴季
    束），為TOYOTA廠牌之車輛，竟承前揭意圖為自己不法所有
    之概括犯意，突向丁○○要求停車，並攜帶內裝有附表一所
    示行竊工具之藍色背包下車，丁○○明知丙○○曾有竊盜前
    科，下車之目的即為竊取物品，竟仍基於幫助之犯意，在現
    場等候把風並以資接應。丙○○則以T 字扳手損壞上開自小
    客車車門門鎖後，再以鐵剪剪斷行車電腦電線後鬆脫螺絲，
    而將行車電腦取下。得手後因遭戊○○發覺，丙○○即將已
    拆卸完畢之行車電腦棄置在該部自小客車之副駕駛座後，逃
    逸至F3-5487 號自小客車上，丁○○乃迅速駕車離去，經警
    獲報圍捕，於同鎮○○路與竹林路口處當場逮獲2 人，並於
    丙○○身上扣得丙○○所有用以行竊之附表一所示工具。
  (四)丙○○於94年1 月17日，為警逮捕後，經內勤檢察官訊問准
    予具保後釋放，竟仍承前意圖為自己不法所有之概括犯意，
    於94年4 月21日上午5 、6 時許，在臺北縣蘆洲市○○○道
    186 號前，見甲○○使用之車號PK-9628 號自用小客車（車
    主：史邁爾有限公司），其車門未上鎖，隨即進入車內，以
    自備之剪刀及螺絲起子（未扣案），竊取車內由甲○○監督
    管領之行車電腦、安全氣囊各1 個，得手後，交由友人即不
    詳姓名年籍綽號「阿財」之成年男子變賣。嗣經警在PK-962
    8 號自用小客車採得指紋1 枚，經送內政部警政署刑事警察
    局鑑驗結果，核與丙○○右中指指紋相符，始查悉上情。
三、案經乙○○、戊○○訴由臺北縣政府警察局淡水分局報告臺
    灣士林地方法院檢察官偵查起訴，及甲○○訴由臺北縣政府
    警察局蘆洲分局報告臺灣板橋地方法院檢察署檢察官移送併
    案審理。
    理  由
甲、程序方面
一、按被告以外之人（包括證人、鑑定人、告訴人、被害人及共
    同被告等）於審判外之陳述雖不符刑事訴訟法第159 條之1
    至之4 等四條之規定，而經當事人於審判程序同意作為證據
    ，法院審酌該言詞陳述或書面陳述作成時之情況，認為適當
    者，亦得為證據；當事人、代理人或辯護人於法院調查證據
    時，知有刑事訴訟法第159 條第1 項不得為證據之情形，而
    未於言詞辯論終結前聲明異議者，視為有前項之同意，同法
    第159 條之5 定有明文。立法意旨在於傳聞證據未經當事人
    之反對詰問予以核實，原則上先予排除。惟若當事人已放棄
    反對詰問權，於審判程序中表明同意該等傳聞證據可作為證
    據；或於言詞辯論終結前未聲明異議，基於尊重當事人對傳
    聞證據之處分權，及證據資料愈豐富，愈有助於真實發見之
    理念，且強化言詞辯論主義，使訴訟程序得以順暢進行，上
    開傳聞證據亦均具有證據能力。
二、本件被害人乙○○、戊○○於警詢及被害人甲○○於警詢及
    偵查中所為之陳述，其性質雖均屬傳聞證據，且彼等皆未再
    於法院審理中為陳述，復查無符合同法第159 條之1 至之4
    等前4 條之情形，然彼等所為之上開警詢筆錄及偵查筆錄內
    容，業經本院於審理時提示並告以要旨，且各經檢察官及被
    告等人表示意見，當事人均未於言詞辯論終結前對該等筆錄
    內容異議，依上開規定，彼等於警詢中及偵查中之證言，已
    擬制同意其有證據能力，本院再審酌上開筆錄作成時，較無
    人情施壓或干擾，亦無不當取供之情形，認為以之作為本案
    之證據亦屬適當，是上開證人於警詢中及偵查中之證言自具
    有證據能力。
乙、實體方面
一、上揭犯罪事實，業據被告丙○○坦承不諱。訊據被告丁○○
    矢口否認有何幫助竊盜犯行，辯稱：因為丙○○之前有一台
    和F3─5487自用小客車同款同顏色的車子，當天丙○○來找
    伊時問伊要不要買，伊要求先試車，到淡水後丙○○又說要
    去上廁所，等丙○○上車時就要求伊快點走，並不知道丙○○要去偷東西云云。
二、被告丙○○之自白，核與被害人乙○○、戊○○於警詢（見
    臺灣士林地方法院檢察署94年度偵字第1506號卷第15頁至第
    16頁、第17頁至第18頁）及甲○○於警詢、偵查中所為指訴
    情節大致相符（見臺灣板橋地方法院檢察署94年度偵字第
    10033 號卷第9 頁至第12頁、臺灣士林地方法院檢察署94年
    度偵字第7052號卷第13頁至第14頁），並有贓物認領保管單
    、臺北縣政府警察局車輛尋獲電腦輸入單及內政部警政署刑
    事警察局94年5 月5 日刑紋字第0940069687號鑑驗書在卷可
    憑（分見臺灣士林地方法院檢察署94年度偵字第1506號卷第
    28頁、第32頁、臺灣板橋地方法院檢察署94年度偵字第10
    033 號卷第15頁至第20頁），被告丙○○犯行已臻明確，應
    依法論科。
三、被告丁○○雖以前詞置辯，但查：
  (一)被告丙○○於本院審理中結證稱：伊竊得F3-5487 號自小客
    車後，於94年1 月17日中午12點多，開車至丁○○住處，問
    丁○○要不要買那部車子，並載丁○○至淡水，到沙崙後就
    換由丁○○駕駛，後來下午3 點多經過淡水鎮○○路看到
    EY- 5950號自用小客車，是TOYOTA系列，就跟丁○○說要停
    車下去上廁所，停車位置距離EY-5950 號自用小客車大約10
    公尺，並且將裝有行竊工具的藍色袋子帶下車，丁○○在伊
    下車時就知道伊是要去偷東西，並勸伊不要去偷。伊將
    EY-5950 號自用小客車的行車電腦拆下來擺在右前座，因為
    遭被害人發現就跑回去F3-5487 車上，並叫丁○○趕快開車
    等語明確（見本院卷第96頁至第101 頁）。
  (二)證人即逮捕被告丙○○之員警己○○於偵查及本院審理中證
    稱：被害人發現嫌犯後打電話報警，告訴警察車號，伊在淡
    水鎮○○○路○ 段143 巷口發現該台車輛，該處路口距離失
    竊地點約4 公里，便騎機車追趕，被告以近100 公里的時速
    狂飆，伊追了約1,200 公尺，後來在靠近民生路口時追到，
    被告2 人同時下車逃逸，伊就去追丁○○，丁○○在翻越安
    全護欄時將身上所帶背包丟棄在路邊。當時伊騎機車追被告
    時，是穿制服並騎警用機車，也有鳴警鈴等語甚明（見臺灣
    士林地方法院檢察署94年度偵字第1506號卷第123 頁至第12
    4 頁、本院卷第102 頁至第105 頁）。雖證人己○○就其所
    追捕者究為被告2 人中何者，於偵查中證稱：係被告丙○○
    等語（見臺灣士林地方法院檢察署94年度偵字第1506號卷第
    124 頁），然於本院審理中則證稱：係被告丁○○等語，惟
    按證人之陳述有部分前後不符，或相互間有所歧異時，究竟
    何者為可採，法院仍得本其自由心證予以斟酌，非謂一有不
    符或矛盾，即應認其全部均為不可採信。衡諸證人己○○於
    偵查中彼時之陳述，時隔案發時間較審理中為近，記憶當較
    為清晰，且證人己○○於本院審理中尚陳稱：「（檢察官問
    ：背包內工具從何查獲？）丁○○身上，查獲時他背在腰上
    ，逃跑時丟棄在路邊，所以後來也是給他簽名。」（見本院
    卷第104 頁），惟對照本件扣押物品目錄表上，於「所有人
    / 持有人/ 保管人」欄內簽名者則為被告丙○○（見臺灣士
    林地方法院檢察署94年度偵字第1506號卷第22頁至第23頁）
    ，被告丙○○於警詢時，也係為警詢以：「警方在逮捕你時
    ，所查獲你所丟棄之行竊工具有哪些？是否為你所有？」，
    有被告丙○○警詢筆錄在卷可憑（見臺灣士林地方法院檢察
    署94年度偵字第1506號卷第10頁），據上相互參照，堪信證
    人己○○於偵查中所為陳述方與事實相符，亦即證人己○○
    所逮捕者應為被告丙○○，且扣案內裝有行竊工具之背包應
    為被告丙○○於逃逸過程中所丟棄者，應予敘明。
  (三)被告丙○○於本院審理時即明確證稱：被告丁○○在伊下車
    時就知道伊是要去偷東西等語，參以被告丁○○於本院審理
    中自承：停車位置距離被害人戊○○車輛停放位置有4 、5
    台車之遠等語（見本院卷第100 頁），顯見被告丙○○於下
    車行竊前，應有告知被告丁○○行竊目標為何，否則被告丁○○在一無所悉之情況下，應無從判斷兩車間之距離。再審
    酌被告丁○○於被告丙○○遭發覺後即駕車搭載被告丙○○
    離去，並不顧制服員警騎警用機車鳴笛追趕，最後也棄車逃
    逸之舉，益徵被告丁○○應有參與被告丙○○之竊盜犯行，
    方會於被告丙○○竊盜犯行遭發覺後，與被告丙○○共同逃
    逸躲避追緝。至被告丙○○雖證稱：被告丁○○有勸伊不要
    去偷等語，但縱使證人丙○○所證屬實，然被告丁○○在規
    勸被告丙○○未果後，竟又在原車之駕駛座上等候，且等候
    時間達10餘分鐘，此為被告丙○○證述在卷（見本院卷第10
    1 頁），遠逾常人小解所需之時間，復在被告丙○○上車後
    快速駕駛車輛搭載被告丙○○逃逸，堪認被告丁○○在現場
    等候之目的即為把風並接應被告丙○○，以便利被告丙○○
    於竊盜後離開現場，是被告丁○○所為已積極地予被告丙○○物質上和精神上之助力，便於被告丙○○實施犯罪，而非
    僅止於消極地未加以制止。再被告丙○○嗣後又改稱：被告
    丁○○在伊要下車小解時，並不知道伊是要去偷東西云云（
    見本院卷第100 頁），惟此顯係礙於被告丁○○同庭之壓力
    ，所為迴護被告丁○○之詞，並不足採。綜上，被告丁○○
    辯稱：並不知道被告丙○○是要去偷東西云云，不足採信。
    被告丁○○之幫助竊盜犯行，洵堪認定。
四、論罪科刑之理由
  (一)被告丙○○及丁○○行為後，刑法業於94年2 月2 日經總統
    以華總一義字第09400014901 號令修正公布，並於95年7 月
    1 日施行，參酌最高法院95年5 月23日刑事庭第8 次會議決
    議，新刑法第2 條第1 項之規定，係規範行為後法律變更所
    生新舊法律比較適用之準據法，於新刑法施行後，應適用新
    刑法第2 條第1 項之規定，為「從舊從輕」之比較。另於比
    較時應就罪刑有關之共犯、未遂犯、想像競合犯、牽連犯、
    連續犯、結合犯，以及累犯加重、自首減輕暨其他法定加減
    原因（如身分加減）與加減比例等一切情形，本於統一性及
    整體性原則，綜其全部罪刑之結果而為比較。本案涉及法律
    變更之部分經附表二所示比較新舊刑法之規定，以舊刑法有
    利於被告丙○○及丁○○，依新刑法第2 條第1 項規定，自
    應適用最有利於被告之舊刑法，併此敘明。
  (二)按刑法第321 條第1 項第3 款之攜帶兇器竊盜罪，係以行為
    人攜帶兇器竊盜為其加重條件，此所謂兇器，其種類並無限
    制，凡客觀上足對人之生命、身體、安全構成威脅，具有危
    險性之兇器均屬之，且祇須行竊時攜帶此種具有危險性之兇
    器為已足，並不以攜帶之初有行兇之意圖為必要，最高法院
    著有79年台上字第5253號判例可資參照。查被告丙○○行竊
    時所攜帶之附表一所示之行竊工具，其中T 型扳手、鐵剪、
    尖嘴鉗、板手、螺絲起子、六角板手、電擊棒等均係金屬材
    質之五金工具，質地堅硬，足見如被告丙○○持以行兇，客
    觀上亦對人之生命、身體、安全構成威脅，顯為具危險性之
    兇器。核被告丙○○就事實二(一)至(四)之犯行，均係犯刑法第
    32 1條第1 項第3 款之攜帶兇器竊盜罪，被告丙○○就事實
    二(三)之犯行，另犯刑法第354 條之毀損罪。所犯2 罪間有手
    段目的之牽連關係，應從一重論以刑法第321 條第1 項第3
    款之罪（相關新舊刑法比較，見附表二編號一）。又被告丙○○先後4 次竊盜犯行，時間緊接，所犯為構成要件相同之
    罪名，顯係基於概括犯意而為之，為連續犯，應依修正前刑
    法第56條規定論以1 罪，並加重其刑（相關新舊法比較，見
    附表二編號二）。檢察官雖認被告竊取被害人戊○○所管領
    使用之行車電腦部分，係犯刑法第321 條第1 項第3 款、第
    2 項之竊盜未遂罪。然按：竊盜罪既遂與未遂之區別，應以
    所竊之物已否移入自己權力支配之下為標準。若已將他人財
    物移歸自己所持，即應成立竊盜既遂罪。至其後將已竊得之
    物遺棄逃逸，仍無妨於該罪之成立，最高法院著有17年上字
    第509 號判例可資參照。經查：被害人戊○○之行車電腦電
    線已遭剪斷取出，置放在副駕駛座座位上之情，為被告丙○○坦承不諱（見本院卷第101 頁），並據被害人戊○○、證
    人己○○於警詢及本院審理中陳述明確（見偵字第1506號卷
    第18頁、本院卷第104 頁），足認被告丙○○之行為已非僅
    止於搜尋財物，而係已將所物色之財物置於自己實力支配之
    下，僅係因遭被害人發覺始將竊得之行車電腦棄置於現場，
    仍屬既遂，檢察官認被告就此部分之犯行尚屬未遂階段，容
    有誤會，應予更正。再檢察官認被告竊取被害人乙○○所有
    自用小客車，亦有以起子毀壞被害人乙○○之小客車車門，
    然此為被告丙○○堅詞否認，且被害人乙○○於警詢中也稱
    ：該車並未遭破壞等語（見偵字第1506號卷第16頁），是檢
    察官就此部分之認定，亦有未洽，併予敘明。又公訴意旨雖
    未敘及被告丙○○事實二(四)之犯行，然該部分事實與公訴人
    起訴之犯罪事實既具有連續犯之裁判上一罪關係，應為起訴
    效力所及，本院自應併予審究。
  (三)核被告丁○○所為，係犯刑法第30條第1 項、第321 條第1
    項第3 款之幫助攜帶兇器竊盜罪，被告丁○○以幫助之犯意
    ，參與被告丙○○之犯罪行為，為幫助犯，爰依同法第30條
    第2 項規定減輕其刑。公訴人認被告丁○○與丙○○間就竊
    取被害人戊○○行車電腦部分，為攜帶兇器竊盜之共同正犯
    ，惟按：正犯與共犯（教唆犯、幫助犯）之區別，應視行為
    人彼此間有無正犯之意思聯絡、行為人之行為是否實現犯罪
    構成要件之一部或全部、是否因犯罪構成要件之實現而得以
    遂行其犯罪目的（如獲得利益）、是否參與犯罪過程之規劃
    等不可或缺之工作等因素，綜合地加以判斷，如行為人僅單
    純於他人實施犯罪時，予以精神或物理上之助力，使其易於
    達到犯罪之目的，並非基於實施自己之犯罪之目的而為，即
    應論以幫助犯，而非共同正犯。本件被告丁○○係在被告丙○○下車行竊時，為其把風並接應，以利於丙○○竊盜目的
    之達成，且本件僅被告丙○○一人下手實施竊盜犯行，業經
    被告丙○○坦承在卷，被害人戊○○也僅稱：看到1 人從車
    內急速竄跑等語，故本件尚乏積極證據足資認定被告丁○○
    事前或在得知被告丙○○下車之目的即在行竊之際，與被告
    丙○○有共同謀議行竊，並推由被告丙○○實施，乃至事後
    有朋分贓物之行為。是被告丁○○應係被告丙○○加重竊盜
    行為之幫助犯，並非共同正犯，惟此並不妨害犯罪事實之同
    一，僅行為態樣有所不同，應無變更起訴法條之必要，併予
    敘明（司法院76年10月29日（76）廳刑（一）字第1983號函
    參照）。
  (四)被告丙○○、丁○○各有事實欄所載之論罪科刑紀錄，此有
    被告丙○○、丁○○之臺灣高等法院被告全國前案紀錄表存
    卷可按，被告丙○○、丁○○於刑之執行完畢後5 年內故意
    再犯本件有期徒刑以上之罪，為累犯，應依修正前刑法第47
    條規定加重其刑，被告丙○○部分則應遞加重其刑，被告丁○○部分則應先加後減之（相關新舊法比較，見附表二編號
    三） 。
  (五)爰審酌被告丙○○、丁○○均有多次論罪科刑紀錄，素行顯
    然不佳，被告丙○○及丁○○均身強體健，卻不奮發進取，
    不事勞動，為貪圖小利之犯罪動機、目的、手段、所竊取之
    財物、對被害人乙○○、戊○○、甲○○所生損害及被告丙○○犯後坦承犯行，態度尚稱良好，被告丁○○猶飾詞卸責
    ，顯無悔意等一切情狀，分別量處如主文所示之刑，並就被
    告丁○○部分依修正前刑法第41條第1 項諭知易科罰金之折
    算標準（相關新舊法比較，見附表二編號四）。扣案附表一
    所示之工具，為被告丙○○所有，為被告丙○○供承在卷，
    且為供被告丙○○竊盜所用之物，依主從不可分原則，爰依
    刑法第38條第1 項第2 款宣告沒收。至被告丁○○為幫助犯
    ，按幫助犯僅係對於犯罪構成要件以外行為為加工，並無共
    同犯罪之意思，自不適用責任共同原則，對於正犯所有供犯
    罪所用之物或犯罪所得之物，亦為沒收之諭知。爰就扣案附
    表一所示之工具，不於被告丁○○主文項下為沒收之諭知。
五、公訴意旨另以：被告丁○○與丙○○共同於同年月17日中午
    12時許，在臺北市士林區○○○路附近，由丙○○持與上開
    同一物品，丁○○在旁把風之方式，竊取乙○○所有車牌號
    碼F3─5487號自用小客車，因認被告丁○○就此部分亦涉犯
    刑法第321 條第1 項第3 款加重竊盜罪嫌等語。訊據被告丁○○堅詞否認有與被告丙○○共同竊取F3─5487號自用小客
    車之犯行，辯稱：被告丙○○來找伊時是說這台車可以賣，
    伊說要開開看就開去淡水等語。經查：公訴人認被告涉有此
    部分之罪嫌，無非以被害人乙○○於警詢中之指訴為主要論
    據。惟查：被告丙○○自警詢至本院審理中均堅稱：F3-548
    7 號自用小客車係伊一人所竊取，被告丁○○並不知情等語
    （見本院卷第96頁、第110 頁），核與被告丁○○所為辯解
    相符，堪信被告丁○○所為辯解尚非虛妄。至被害人乙○○
    於警詢時之指述，係僅就其發現汽車被竊及事後報警處理之
    經過事實之陳述，然被害人乙○○均未陳稱其汽車係由幾人
    所共同行竊或即由被告丙○○及丁○○所竊，是被害人乙○○之陳述僅足供其汽車遭竊事實之證明，尚難遽採為被告丁○○犯竊盜罪之積極證據。而卷附贓物認領保管單，也僅係
    警方查獲乙○○失竊之汽車，通知其前來領回時，由乙○○
    所簽具之文書，該贓物認領保管單僅係證明被查獲之贓物，
    確為乙○○所有而遭竊之汽車，已經被害人乙○○領回之證
    明，並不能證明被告丁○○竊車之事實。縱使被告丙○○及
    丁○○就被告丙○○駕車前往丁○○住處之時間及有無事前
    聯絡等節之供述互核並不相符，查人之記憶力好壞不一，被
    告丙○○與丁○○就前述事項記憶有誤，非不可能，是難以
    二者陳述不一，即認被告丁○○所言不實，並進而推論被告
    丁○○有共同竊取F3-5487 號自用小客車之事實。此外，復
    查無其他積極證據，足認被告丁○○除前開論罪科刑之幫助
    加重竊盜犯行以外，尚有公訴人所指之共同竊取F3- 5487號
    自用小客車之事實，此部分犯行應屬不能證明。惟此部分如
    成立犯罪，公訴意旨認此部分，與本院前開論罪科刑之幫助
    加重竊盜犯行部分，有修正前刑法連續犯之裁判上一罪關係
    ，爰不另為無罪之諭知，附此敘明。
據上論斷，應依刑事訴訟法第299 條第1 項前段、刑法第321 條
第1 項第3 款、第30條、第38條第1 項第2 款，修正前刑法第56
條、第55條、第47條、第41條第1 項，罰金罰鍰提高標準條例第
2條，判決如主文。
本案經檢察官呂永魁到庭執行職務。
中    華    民    國    95    年    7     月    10    日
                  刑事第四庭審判長法  官    謝靜恒
                                  法  官    高雅敏
                                  法  官    許碧惠
以上正本證明與原本無異。
如不服本判決，應於判決送達後10日內，向本院提出上訴狀。
                                  書記官    徐仁豐
中    華    民    國    95    年    7     月    10    日
附表一
┌────────┬───────┐
│T型版手         │      4支     │
├────────┼───────┤
│鐵剪            │      1支     │
├────────┼───────┤
│尖嘴鉗          │      1支     │
├────────┼───────┤
│板手            │      3支     │
├────────┼───────┤
│一字型螺絲起子  │      2支     │
├────────┼───────┤
│十字型螺絲起子  │      2支     │
├────────┼───────┤
│六角板手        │      7支     │
├────────┼───────┤
│接電線組        │      1支     │
├────────┼───────┤
│電擊棒          │      1支     │
├────────┼───────┤
│鑰匙            │      2支     │
├────────┼───────┤
│手電筒          │      1支     │
├────────┼───────┤
│手套            │      1副     │
└────────┴───────┘
附表二
一、關於被告丙○○部分牽連關係之新舊法比較
    被告行為後，刑法第55條後段有關「犯一罪而其方法或結果
    之行為犯他罪名」之規定，於94年2 月2 日修正公布刪除，
    並自95年7 月1 日起施行。亦即修正後之刑法，已無牽連犯
    得論以裁判上一罪之情形。所犯之數罪，應按其具體情形論
    罪。查被告丙○○就事實二(三)之犯行，所犯攜帶兇器竊盜及
    毀損罪，其行為、時間均屬各別獨立，但有原因、結果之牽
    連關係，若適用修正前之規定，顯較有利於被告，自應依修
    正後刑法第2 條第1 項前段之規定，適用修正前刑法第55條
    後段之規定，從較重之攜帶兇器竊盜罪處斷。
二、關於被告丙○○部分連續犯之新舊法比較
    被告丙○○行為後，刑法第56條連續犯之規定，業於94 年2
    月2 日修正公布刪除，並於95年7 月1 日施行，則被告之犯
    行，因行為後新法業已刪除連續犯之規定，此刪除雖非犯罪
    構成要件之變更，但顯已影響行為人刑罰之法律效果，自屬
    法律有變更，依新法第2 條第1 項規定，比較新、舊法之結
    果，仍應適用較有利被告之行為時即舊法論以連續犯（最高
    法院95年第8 次刑事庭會議決議參照）。是被告丙○○先後
    多次攜帶兇器竊盜之犯行，時間緊接，方法相同，觸犯構成
    要件相同之罪名，顯係基於概括犯意反覆為之，應論以連續
    攜帶兇器竊盜罪，以一罪論，並加重其刑。
三、關於被告丙○○、丁○○累犯之新舊法比較
    再被告丙○○、丁○○行為後，刑法第47條第1 項關於累犯
    之規定，增加犯罪行為人之再犯係出於「故意」者，始有累
    犯加重之適用，並於94年2 月2 日修正公布，於95年7 月1
    日施行。本件被告丙○○、丁○○有事實欄所載之犯罪科刑
    執行情形，有臺灣高等法院被告前案紀錄表1 紙附卷可憑，
    被告丙○○、丁○○於有期徒刑執行完畢後，5 年內再基於
    故意犯而本件有期徒刑以上之罪，無論依修正前刑法第47條
    或修正後之刑法第47條第1 項規定，均構成累犯，依新修正
    之刑法第2 條第1 項前段之規定，應適用行為時之修正前刑
    法第47條規定論處，為累犯，並依法加重其刑。
四、關於被告丁○○部分易科罰金之新舊法比較
    末查被告丁○○行為後，刑法第41條第1 項前段已修正為：
    「犯最重本刑為5 年以下有期徒刑以下之刑之罪，而受6 個
    月以下有期徒刑或拘役之宣告者，得以新臺幣1,000 元、2,
    00元或3,000 元折算1 日，易科罰金。」，並於94年2 月2
    日修正公布，於95年7 月1 日生效，核與被告行為時刑法第
    41條第1 項前段所規定：「以1 元以上3 元以下折算1 日」
    ，並適用修正前罰金罰鍰提高標準條例第2 條前段（現已刪
    除）：「就其原定數額提高為100 倍折算1 日」規定之結果
    ，則本件被告行為時之易科罰金折算標準，應以銀元100 元
    以上300 元以下折算1 日，經折算為新臺幣後，應以新臺幣
    300 元以上900 元以下折算為1 日。比較新、舊法之結果，
    以95年7 月1 日修正公布施行前之規定，較有利於被告，應
    依修正後刑法第2 條第1 項前段，適用修正前刑法第41 條
    第1 項規定，定其折算標準，附此敘明。


司法院資訊處製作；財團法人民間司法改革基金會備份。
